【裁判字號】    90,上訴,847
【裁判日期】    900726
【裁判案由】    公共危險
【裁判全文】
臺灣高等法院高雄分院刑事判決          九十年度上訴字第八四七號
    上  訴  人
    即  被  告  乙○○
    指定辯護人  本院公設辯護人  李佩娟
右上訴人因公共危險案件，不服臺灣高雄地方法院九十年度易字第九二九號中華民國
九十年四月二十日第一審判決（起訴案號：臺灣高雄地方法院檢察署九十年度偵字第
一六五一號），提起上訴，本院判決如左：
      主      文
上訴駁回。
      事      實
一、乙○○於民國八十五年七月間，因違反麻醉藥品管理案件，經原審法院判決有期
    徒刑三月確定，而於八十七年六月廿五日，易科罰金執行完畢。仍不知謹慎從事
    ，其與甲○○原係男女朋友同居關係，並育有一女，因乙○○與甲○○其後感情
    產生糾紛，而迭有衝突，竟萌放火燒燬現供人使用住宅之犯意，於九十年一月九
    日晚間，攜帶其所有之打火機，先至高雄市○○路之一不詳名稱之加油站，以保
    特瓶購買汽油，復於同日晚間九時四十分許（起訴書誤繕為一時卅分許），至甲
    ○○及其家人所居住之高雄市三民區○○○路卅六巷十三弄十八之四號五樓之公
    寓房屋，以右開所購得之汽油潑灑該處大門，並以其所有之打火機點燃所潑灑之
    汽油。幸經鄰人鍾新飛發覺，在通報高雄市政府警察局消防隊後，即加以搶救，
    而在高雄市政府警察局消防隊趕赴現場前即將火勢撲滅，故右開房屋未遭燒燬而
    釀成災害；嗣經警循線於九十年一月十日一時三十分許，在高雄市○○區○○街
    一三四巷十七號乙○○之住處查獲，並扣得乙○○所有供放火犯罪所用之打火機
    一個。
二、案經高雄市政府警察局三民二分局報請臺灣高雄地方法院檢察署檢察官偵查起訴
    。
      理      由
一、右揭事實，業據上訴人即被告乙○○分別於警訊、偵查中，原審及本院坦承不諱
    ，核與證人即居住於高雄市三民區○○○路卅六巷十三弄十八之四號五樓公寓房
    屋之甲○○於警訊、原審及本院證述之情節相符，亦與案發當時參與滅火之鍾新
    飛於警訊時所為之陳述相一致；而右開地點曾於上開時間發生火災乙節，亦有高
    雄市政府消防局九十年三月三十日高市消防鑑字第二六九四號函函送之火災原因
    調查報告書一份在卷可稽；而依高雄市政府消防局上揭函送之火災原因調查報告
    書所示，於本件火災發生現場採集之證物化驗結果發現有易燃性液體成分之殘留
    ，經綜合研判起火原因以人為縱火引起火災之可能性較大；足見被告上開自白應
    可信為真實。此外，復有現場照片四張在卷及打火機一個扣案可參。綜上所述，
    本件事證明確，被告之犯行，堪以認定。
二、被告乙○○因已將所購入之汽油潑灑於上開甲○○所居住位於高雄市三民區○○
    ○路卅六巷十三弄十八之四號五樓之公寓房屋鐵門，並以打火機點燃汽油，其後
    雖因他人將火勢加以撲滅而未釀成災害，然顯已著手於放火行為之實施。核被告
    乙○○所為，係犯刑法第一百七十三條第三項、第一項之放火燒燬現供人使用之
    住宅未遂罪。又因係未遂犯，爰依刑法第二十六條前段之規定，減輕其刑。又被
    告於八十五年七月間，因違反麻醉藥品管理案件，經原審判決有期徒刑三月確定
    ，而於八十七年六月廿五日，易科罰金執行完畢，此有臺灣高等法院被告全國前
    案紀錄表一份在卷可稽，其於五年內再犯本件有期徒刑以上之罪，為累犯，爰依
    刑法第四十七條之規定，就所犯刑法放火燒燬現供人使用之住宅未遂罪有期徒刑
    部分加重其刑，併依同法第七十一條第一項之規定，先加後減之，至本罪最重本
    刑無期徒刑部分，依刑法第六十五條第一項之規定，不得加重其刑。
三、原審因而適用刑法第一百七十三條第三項、第一項、第二十六條前段、第四十七
    條、第三十八條第一項第二款之規定，並審酌被告僅因感情細故，即於人口密集
    之住宅區以汽油潑灑於現供人居住之住宅，非惟可能造成居住於其內人員之死傷
    ，亦有可能因而延燒而造成嚴重損害，危害社會安全甚鉅，本不宜從輕量刑，惟
    念及其係因與女友感情生變，在飲酒後一時激憤方犯本件犯行，而其父親正於臺
    灣澎湖監獄執行無期徒刑，有臺灣高雄地方法院檢察署檢察官執行指揮書一紙在
    卷，其母親則患有輕度肢障，有中華民國身心殘障手冊在卷，復有一女待其撫養
    ，有戶口名簿一份在卷可憑等一切情狀，量處有期徒刑六年。並認扣案之打火機
    一個，係被告所有，且供其犯罪所用之物，業據其供明在卷，依刑法第三十八條
    第一項第二款之規定宣告沒收。經核原判決認事用法並無不合，量刑亦屬適度。
    被告上訴意旨，雖指稱：伊已與被害人甲○○達成和解，被害人願意原諒不追究
    ，原審未及斟酌等詞，惟查被告放火之行為，係侵害社會法益，不僅被害人及其
    家人，即被害人之鄰居均屬受害人，被害人事後雖表示不追究，然其餘受害人並
    未表示願予原宥，自難認有再予酌減其刑之必要。被告上訴意旨，執前開情詞，
    指摘原判決量刑過重不當，難認有理由，應予駁回。
據上論斷，應依刑事訴訟法第三百六十八條，判決如主文。
本案經檢察官陳新慶到庭執行職務。
中    華    民    國      九十      年       七       月      二十六    日
                              臺灣高等法院高雄分院刑事第三庭
                                  審判長法官  莊秋桃
                                        法官  陳中和
                                        法官  謝宏宗
右正本證明與原本無異。
如不服本判決，應於判決送達後十日內向本院提出上訴狀，其未述理由者並應於提
出上訴狀後十日內向本院補提理由書（應附繕本)。
                                      書記官  陳靖華
中    華    民    國      九十      年       七       月     二十七     日
附錄：本判決論罪科刑法條：
刑法第一百七十三條第三項、第一項：
第一項之未遂犯罰之。
放火燒燬現供人使用之住宅或現有人所在之建築物、礦坑、火車、電車或其他供水、
陸、空公眾運輸之舟、車、航空機者，處無期徒刑或七年以上有期徒刑。
                                                                        Ｋ


司法院資訊處製作；財團法人民間司法改革基金會備份。
